【裁判字號】    97,聲再,181
【裁判日期】    971030
【裁判案由】    聲請再審
【裁判全文】
臺灣高等法院臺中分院刑事裁定         97年度聲再字第181號
再審聲請人
即受判決人  甲○○
上列聲請人因重利案件，對於本院97年度上易字第1458號，中華
民國97年9月24日第二審確定判決（原審審號：臺灣臺中地方法
院97年度易字第1839號，起訴案號：臺灣臺中地方法院檢察署96
年度偵字第27551號），聲請再審，本院裁定如下：
    主  文
再審之聲請駁回。
    理  由
一、聲請意旨略以：聲請人即受判決人甲○○（下稱聲請人）以
    其受判決認定於96年4月22日、4月23日之犯罪事實，係於96
    年4月24日以前，應予減刑。再其犯罪時間雖係於刑法刪除
    連續犯規定之後，其基於重利之單一決意接續所為，在密切
    接近之一定時、地持續實行單次或複次行為，歷次借貸相距
    期間，翌日至1個半月不等，受判決人於每次被害人向其借
    貸時，均分次向被害人預扣第1期利息及收取10％的利息，
    應僅成立集合犯，於刑法評價上應僅成立一罪，原判決有足
    生影響判決之重要證據漏未審酌，爰此提起再審云云。
二、按再審係就確定判決事實錯誤而設之救濟方法，原確定判決
    有無適用法律有無違誤，乃得否非常上訴救濟之問題，不得
    據以聲請再審 (最高法院43年台抗字第60號判例參照)。次
    按不得上訴於第三審法院之案件，除依刑事訴訟法第420條
    規定外，其經第二審確定之有罪判決，如就足生影響於判決
    之重要證據漏未審酌者，亦得為受判決人之利益，聲請再審
    ，刑事訴訟法第421條定有明文。惟所謂「重要證據」，係
    指該證據就本身形式上觀察，固不以絕對不須經過調查程序
    為條件，但必須顯然可認為足以動搖原有罪確定判決，而為
    受判決人應受無罪、或免訴、或輕於原審所認定之罪名方可
    ，如不足以推翻原審所認定罪刑之證據，即非足生影響於原
    判決之重要證據。另刑事訴訟法第421條所規定因重要證據
    漏未審酌而聲請再審者，指該證據於案情有重要關係且未經
    審酌者而言，如證據業經法院本其自由心證予以取捨及判斷
    ，僅係對此持相異評價，即不能以此為由聲請再審。是如當
    事人所提出之證據，不足以影響判決結果，或第二審法院依
    調查之結果，本於論理法則、經驗法則，取捨證據後，認定
    事實者，則不包括之（最高法院89年度臺抗字第30號裁定意
    旨參照）。
三、經查：聲請人主張其所犯數次重利之犯罪行為係屬集合犯，
    於刑法評價上僅為一罪，原判決認係數罪實質競合，而分論
    併罰，適用法則有誤，且原判決就聲請人於96年4月22日、4
    月23日之犯罪事實，漏未依中華民國九十六年罪犯減刑條例
    應予減刑，亦有不當等情，姑不論聲請人上開主張之見解，
    於法是否有據，皆為法則適用之問題，非屬認定事實有誤之
    範疇，顯不構成聲請再審之事由，核與刑事訴訟法第421條
    規定「重要證據漏未審酌」之要件不該當。從而，本件再審
    之聲請，為無理由，應予駁回。
四、爰依刑事訴訟法第434條第1項，裁定如主文。
中    華    民    國    97    年    10    月    30    日
            刑事第三庭    審判長法  官  王  增  瑜
                                法  官  廖  柏  基
                                法  官  蔡  紹  良
上列正本證明與原本無異。
不得抗告。
                                書記官  許  麗  花
中    華    民    國    97    年    10    月    30    日


司法院資訊處製作；財團法人民間司法改革基金會備份。
